臺灣屏東地方法院刑事判決　　　　　　 　96年度易字第667號
公　訴　人　臺灣屏東地方法院檢察署檢察官
被　　　告　甲○○
上列被告因違反毒品危害防制條例案件，經檢察官提起公訴（96
年度毒偵字第1062號）及追加起訴（96年度毒偵字第1138號、96
年度偵字第4007號），嗣被告於本院準備程序進行中先就被訴事
實為有罪之陳述，本院告知被告簡式審判程序之旨，並聽取當事
人之意見後，裁定改由受命法官獨任依簡式審判程序審理，判決
如下：
    主  文
甲○○竊盜，累犯，處有期徒刑柒月；又施用第一級毒品，累犯
，處有期徒刑拾月；又施用第二級毒品，累犯，處有期徒刑陸月
，扣案沾有第二級毒品甲基安非他命之玻璃球吸食器壹支，沒收
銷燬之；又施用第一級毒品，累犯，處有期徒刑拾月，扣案沾有
第一級毒品海洛因之夾鍊袋貳個均沒收銷燬之；又施用第二級毒
品，累犯，處有期徒刑陸月。應執行有期徒刑年，扣案沾有第
二級毒品甲基安非他命之玻璃球吸食器壹支及沾有第一級毒品海
洛因之夾鍊袋貳個，均沒收銷燬之。
    事  實
一、甲○○前因施用毒品案件，經本院裁定送觀察、勒戒，經評
    定有繼續施用毒品之傾向，復經本院以88年度毒聲字第1763
    號裁定令入戒治處所施以強制戒治，執行完畢後，經臺灣屏
    東地方法院檢察署檢察官以89年度戒毒偵字第374 號為不起
    訴處分確定，其又因施用毒品，經本院以92年度毒聲字第
    883 號裁定送強制戒治，而於民國93年1 月9 日執行完畢釋
    放，刑責部分則由臺灣高等法院高雄分院以93年度上訴字第
    15號判決處應執行有期徒刑1 年4 月確定。其另於83年間，
    因違反肅清煙毒條例案件，經臺灣高等法院高雄分院以83年
    度上訴字第1941號判決處有期徒刑3 年6 月，褫奪公權3 年
    確定，嗣假釋出監付保護管束，該假釋又經撤銷，而於91年
    12月21日縮刑期滿執行完畢。
二、詎甲○○仍不知悔改，意圖為自己不法之所有，基於竊盜之
    犯意，於96年6 月4 日上午8 時30分許，在高梅枝位於屏東
    縣車城鄉○○村○○路32號住處外，向高梅枝之友人魏百合
    佯稱欲借用電話，魏百合即示意其進入高梅枝上開住處內借
    用高梅枝之電話，然甲○○進入該屋客廳後，竟徒手竊取高
    梅枝所有置放在桌上之OKWAP 牌、A267型行動電話1 支，得
    手後旋即離開現場。
三、又甲○○明知海洛因及甲基安非他命分別經公告列為毒品危
    害防制條例第2 條第2 項第1 、2 款之第一級、第二級毒品
    ，竟於上開強制戒治執行完畢釋放後5 年內，於96年6 月4
    日凌晨2 時許，基於施用第一級毒品海洛因之犯意，在其位
    於屏東縣車城鄉○○村○○路206 號之住處內，以將海洛因
    置入注射針筒內摻水稀釋後，注射血管之方式，施用海洛因
    1 次；另基於施用第二級毒品甲基安非他命之犯意，於同時
    地，以將甲基安非他命置入玻璃球吸食器，用火烘烤產生白
    煙吸食之方式，施用甲基安非他命1 次，而於96年6 月5 日
    上午9 時55分許，因形跡可疑，為警在屏東縣車城鄉○○村
    ○○路5 號前盤查查獲，當場在其所騎乘之車號H7M-263 號
    重型機車置物箱內之花色小皮包內查扣玻璃球吸食器1 支。
    其另於96年6 月20日上午8 時許，在同址，以同一方式，施
    用海洛因1 次，又於96黏6 月24日中午12時40分許採尿時間
    往前回溯72小時內之不詳時間，在不詳地點，以同上方式，
    施用甲基安非他命1 次，嗣於96年6 月23日晚上11時30分許
    ，警方經其同意後，進入其上開住處內進行搜索，當場查扣
    殘留有第一級毒品海洛因之夾鍊袋2 個，而查知上情。
四、案分經屏東縣警察局恆春分局報告臺灣屏東地方法院檢察署
    檢察官偵查起訴及追加起訴。
    理  由
一、本件被告甲○○所犯均係死刑、無期徒刑、最輕本刑為3 年
    以上有期徒刑以外之罪，其於本院準備程序中就被訴事實為
    有罪之陳述，經本院合議庭裁定由受命法官獨任依簡式審判
    程序，先予敘明。
二、上開竊盜犯行，業據被告坦承不諱，核與證人魏百合、被害
    人張慶鳳於警詢證述之情節相符，並有扣押筆錄、扣押物品
    目錄表、贓物認領保管單、相片附卷可憑，被告此部分自白
    顯與事實相符，此部分竊盜犯行洵堪認定。又被告前開施用
    毒品犯行，亦經其坦承不諱，而其於96年6 月5 日為警查獲
    時，警方採集其尿液檢體送請正修科技大學超微量研究科技
    中心以酵素免疫分析法及氣相層析質譜儀法檢驗，結果呈嗎
    啡及甲基安非他命陽性反應，有該中心96年7 月4 日編號
    R00-0000-000號尿液檢驗報告1 份在卷可考，又扣案之玻璃
    球吸食器經送請屏東縣警察局恆春分局鑑定結果，其內殘留
    液體確含有安非他命成分，有該分局初步檢驗報告單1 紙在
    卷可稽，此外復有扣押筆錄、扣押物品目錄表、查獲現場相
    片在卷可憑；另其於96年6 月23日為警查獲時，警方所採集
    之尿液檢體經送請同單位以上述方法鑑定結果，尿液確呈嗎
    啡陽性反應，且其尿液檢測出甲基安非他命含量859 ng/ml
    ，高於最低可定量濃度200ng/ml之數值，安非他命含量101
    ng/ml ，高於最低可定量濃度50ng/ml 之數值等情，有正修
    科技大學超微量研究科技中心96年5 月28日檢驗報告1 紙在
    卷可佐，則依行政院衛生署於92年12月24日公告之「濫用藥
    物尿液檢驗作業準則」第20條規定，司法案件之濫用藥物尿
    液，必要時得採最低可定量濃度為閾值，有行政院衛生署管
    制藥品管理局93年7 月22日管檢字第0930006615號函1 紙在
    卷可參，被告尿液中甲基安非他命及安非他命含量在最低可
    定量濃度之上，應可確認其尿液中確有甲基安非他命成分存
    在，另扣案之殘渣袋2 個，經請屏東縣警察局恆春分局鑑定
    結果，其內殘留之粉末確含有海洛因成分，有該分局初步檢
    驗報告單1 紙附卷可稽，此外復有搜索扣押筆錄、扣押物品
    目錄表、查獲現場相片等存卷可佐，被告自白應與事實相符
    。再查被告前因施用毒品案件，經本院裁定送觀察、勒戒，
    經評定有繼續施用毒品之傾向，經本院以88年度毒聲字第
    1763號裁定令入戒治處所施以強制戒治，戒治執行完畢後，
    經臺灣屏東地方法院檢察署以89年度戒毒偵字第374 號為不
    起訴處分確定，又因施用毒品，經本院以92年度毒聲字第
    883 號裁定送強制戒治，而於民國93年1 月9 日執行完畢釋
    放，刑責部分則由臺灣高等法院高雄分院以93年度上訴字第
    15號判決處應執行有期徒刑1 年4 月確定之事實，有臺灣屏
    東地方法院檢察署刑案資料查註紀錄表、臺灣高等法院被告
    前案紀錄表各1 份在卷可按，是被告於戒治完畢後5 年內再
    犯本件施用第一級毒品及第二級毒品犯行，事證明確，應予
    依法論科。
三、查海洛因、甲基安非他命分屬毒品危害防制條例第2 條第2
    項第1 款、第2 款所規定之第一級毒品及第二級毒品。是核
    被告前開所為，分別係犯刑法第320 條第1 項之普通竊盜罪
    、毒品危害防制條例第10條第1 項施用第一級毒品及同條第
    2 項之施用第二級毒品罪。被告持有毒品復進而施用，持有
    毒品之低度行為，均為施用毒品之高度行為所吸收，均不另
    論罪。被告所犯上開犯行，犯意個別，行為互殊，應予分論
    併罰。又被告前有如事實欄所示之科刑及執行情形，有臺灣
    屏東地方法院檢察署刑案資料查註紀錄表、臺灣高等法院被
    告前案紀錄表各1 份在卷可憑，其於5 年內故意再犯本件有
    期徒刑以上之五罪，均為累犯，均應依刑法第47條第1 項規
    定加重其刑。爰審酌被告多次施用毒品，足以戕害其身心，
    滋生其他犯罪，且任意竊取他人財物，所為實不足取，素行
    不佳（參見卷附臺灣高等法院被告前案紀錄表之記載），為
    警查獲時竟矢口否認施用毒品犯行，犯後態度不佳，惟念其
    坦承竊盜犯行，在本院亦已坦承施用毒品犯行，所竊取之財
    物價值非鉅，被害人已領回失竊物品，參以其犯罪之手段、
    動機、造成之損害等一切情狀，分別量處如主文所示之刑，
    並定其應執行之刑。至扣案之玻璃球吸食器1 支，因其上含
    有不可析離之甲基安非他命毒品成分，扣案之夾鍊袋2 個，
    其內亦殘留不可析離之海洛因毒品成分，均應依毒品危害防
    制條例第18條第1 項前段規定，宣告沒收銷燬之。
據上論斷，應依刑事訴訟法第273 條之1 第1 項、第299 條第1
項前段，毒品危害防制條例第10條第1 項、第2 項、第18條第1
項前段，刑法第11條、第320 條第1 項、第47條第1 項、第51條
第5 款，判決如主文。
本案經檢察官陳新君到庭執行職務。
中    華     民     國    96   年    10    月    3    日
                  刑事第五庭    法  官  陳秀慧
以上正本證明與原本無異。
如不服本判決應於收受本判決送達後10日內向本院提出上訴書狀
，其未敘述上訴理由者，並得於提起上訴後10日內向本院補提理
由書狀（均須按他造當事人之人數附繕本）「切勿逕送上級法院
」。
中　　華　　民　　國　　96　　年　　10　　月　　3 　　日
                                書記官  溫訓暖
附錄本判決論罪科刑法條：
毒品危害防制條例第10條第1、2項：
施用第一級毒品者，處6 月以上5 年以下有期徒刑。
施用第二級毒品者，處3 年以下有期徒刑。
